# 特殊普通合伙企业的报表

提问人：q0409 时间：2011-11-28 09:31:15
谁有特殊普通合伙企业的报表，麻烦共享下，学习学习

回答人：chenyiwei
你说的是否为“有限合伙企业的报表”？因为特殊普通合伙企业也就是会计师事务所、律师事务所等专业机构，其报表的适用范围并不广。相比之下，很多私募基金都是有限合伙企业。 有限合伙企业组织形式的私募基金，其报表格式一般比照“中国证券业协会关于发布《证券投资基金会计核算业务指引》的通知”（中证协发[2007]56号）中规定的新准则下证券投资基金报表格式，但需作以下调整： 1 、针对所投资企业多数未上市、后续公允价值难以持续取得的实际情况，需设置“长期股权投资”项目，按《企业会计准则第 2号——长期股权投资》的规定对未上市股权投资进行核算。 2 、所有者权益可以称为“合伙人权益”，下设“合伙人出资”和“未分配利润”两个项目。在列示合伙人权益变动表时，可进一步区分为普通合伙人权益和有限合伙人权益列举其各项目的期初、期末余额和增减变动情况。

提问人：xiao 树 67 时间：2018-10-18 10:10:05
你好！有限合伙人投资资产应该记入哪个科目？

回答人：chenyiwei
和一般企业对投资的分类和核算基本相同。如果无控制、共同控制或重大影响的，合伙企业将其作为FVTPL的比一般企业可能性更大。